# 会计准则解释第 3 号的一个问题 1

提问人：rainy418 时间：2011-05-26 09:01:36
企业使用提取的安全生产费形成固定资产的，应当通过“在建工程”科目归集所发生的支出，待安全项目完工达到预定可使用状态时确认为固定资产；同时，按照形成固定资产的成本冲减专项储备，并确认相同金额的累计折旧。该固定资产在以后期间不再计提折旧。
问题：如果该资产的构建支出并非全部都来源于提取专项储备，或者超出了专项储备金额，后续也不提折旧么？

回答人：chenyiwei
个人理解：如果该资产的建造支出超过了专项储备余额，则对于资产的建造支出和建造完成后的一次性折旧计提仍按解释 3 号规定的常规方法处理。由此造成一次性计提折旧时冲减的专项储备金额大于其余额，出现红字的，应立即将该红字补足，借记生产成本或制造费用，贷记专项储备，将专项储备余额调整为零（即专项储备在任何情况下均不应出现借方余额）。期末按照本期的相关产品产量和规定的定额标准计提专项储备时，可以把前述为消除专项储备红字而补提的专项储备从期末计提数中扣减。